【裁判字號】    95,交聲,194
【裁判日期】    950626
【裁判案由】    違反道路交通管理處罰條例聲明異議
【裁判全文】
臺灣臺北地方法院交通事件裁定         95年度交聲字第194號
原處分機關  臺北市交通事件裁決所
異  議  人
即受處分人  甲○○
上列受處分人因違反道路交通管理處罰條例案件，對於臺北市交
通事件裁決所中華民國95年2月13日所為之處分（原處分案號：
北市裁二字第裁22-AEB750862號、AEB750863號）聲明異議，本
院裁定如下：
    主      文
異議均駁回。
    理      由
一、按汽車駕駛人，飲用酒類後其吐氣所含酒精濃度超過每公升
    0.25毫克或血液中酒精濃度超過百分之0.05以上者，不得駕
    車；汽車駕駛人，駕駛汽車經測試檢定酒精濃度超過規定標
    準者，處新臺幣（下同）15,000元以上60,000 元以下罰鍰，
    並當場移置保管其車輛及吊扣其駕駛執照1年，道路交通安
    全規則第114條第2款、道路交通管理處罰條例第35條第1項
    第1款分別定有明文。又汽車駕駛人，未領有駕駛執照駕車
    者，處6,000元以上12,000元以下罰鍰，並當場禁止其駕駛
    及扣留其車輛牌照；汽車駕駛人，曾依道路交通管理處罰條
    例其他各條規定吊銷駕駛執照者，1年內不得考領駕駛執照
    ，道路交通管理處罰條例第21條第1項第1款、同條例第67
    條第3項定有明文。
二、本件異議人即受處分人甲○○於民國94年12月28日12時30分
    許駕駛車牌號碼3B-706號營業用一般小客車，行經臺北市○
    ○區○○路12號第一銀行前，經臺北市政府警察局文山第一
    分局警備隊警員顧正道發覺受處分人臉色潮紅疑似酒後駕車
    ，即攔停予以稽查，於言談間員警聞到受處分人有濃厚酒味
    ，經以呼氣酒精測試器測試結果，受處分人呼氣所含酒精濃
    度達每公升1.12毫克，復經員警查詢電腦資料顯示受處分人
    之駕駛執照係屬吊銷狀態，遂以受處分人違反道路交通管理
    處罰條例第21條第1項第1款及同條例第35條第1項第1款規定
    掣單予以舉發，嗣受處分人不服，於舉發通知單上所載之應
    到案日期（95年1月11日）前之95年1月9日提出申訴，經原
    處分機關臺北市交通事件裁決所請舉發單位臺北市政府警察
    局文山第一分局調查結果，仍認受處分人有上開違規行為，
    原處分機關乃依前揭道路交通管理處罰條例第21條第1項第1
    款、同條例第35條第1項第1款規定、違反道路交通管理事件
    統一裁罰基準及處理細則第44條第1項暨違反道路交通管理
    事件統一裁罰基準表，於95年2月13日分別裁處受處分人罰
    鍰8,400元、49,500元，有臺北市交通事件裁決所違反道路
    交通管理事件裁決書2件（北市裁二字第裁22- AEB750862號
    、北市裁二字第裁22-AEB750863號）、臺北市政府警察局舉
    發違反道路交通管理事件通知單影本2件（北市警交大字第
    AEB750862號、北市警交大字第AEB750863號）、交通違規案
    件陳述書影本1件、臺北市政府警察局文山第一分局95年1
    月18日北市警文一分交字第09530107100號函等件在卷足憑
    。
三、本件異議意旨略以：是舉發警員故意找受處分人之麻煩，受
    處分人當天確實沒有喝酒，僅喝保力達B，竟然能測出高達
    每公升1.21毫克，該酒測器顯然有問題；又管區警員明知我
    無駕駛執照已2年又3天，之前未曾開單告發過，如今卻用酒
    駕舉發，這1.21毫克的酒精成分從何而來，為此聲明異議云
    云。
四、經查：
  (一)上揭違規事實，業經受處分人於本院調查時到庭陳稱：我12
    月28日13時22分許，是在保儀路被警察攔停，有對我做酒測
    ，我呼氣一次，酒精濃度測定單結果就出來了，之前我有喝
    「保力達B」2杯後，開車行駛不到100公尺，警察就把我攔
    下來等語在卷（見本院95年3月22日訊問筆錄），堪認被告
    確有服用「保力達B」後駕車之行為。
  (二)而「保力達B」每100毫升中即含有8毫克之酒精成分，此有
    保力達股份有限公司95年5月4日保總管字第950501號函1件
    在卷可稽，堪認受處分人確有飲用酒類後駕駛車輛之違規行
    為。
  (三)且證人即原舉發員警顧正道於本院調查時證稱：我在保儀路
    看到3B-706營業小客車計程車自木柵路右轉保儀路時，沒有
    打方向燈，我就看一下駕駛人，發現駕駛人即受處分人，且
    臉色潮紅，有明顯酒後駕車的狀態，我就攔停請受處分人出
    示駕照及行照，受處分人表示有喝保力達，我就請其配合酒
    測，當時我們是用合格單號碼為MOJ0000000號之呼氣酒精測
    試器，酒精濃度測試表並經受處分人簽名，受處分人表示測
    試器有問題，但當時我已經做了4、5個人的呼氣酒精濃度測
    試，接受測試者均未超過標準值，在舉發受處分人之後，仍
    有對其他人做呼氣酒精濃度測試，但是沒有舉發到其他人酒
    精濃度超過每公升0.55毫克，當天也沒有人跟我反應酒精濃
    度有問題等情明確（見本院95年3月22日訊問筆錄），並有
    該呼氣酒精測試器之檢定合格證書1件在卷可稽。堪認警員
    舉發受處分人違規時，受處分人駕車確有右轉未顯示方向燈
    未能安全駕駛車輛之情形，及用以對受處分人為呼氣酒精濃
    度測試之呼氣酒精測器係經檢驗合格，並無問題。
  (四)再舉發違規之警員於作證前已經具結，其就所為證言尚須負
    偽證之重責，本件並無任何積極證據足以證明該執勤員警之
    舉發係屬虛偽，或使人足信該名員警有何不可採之品性證據
    或前科證據存在，受處分人亦未提出該名執勤員警之舉發確
    屬不實之相關證據以供調查，尚難僅憑受處分人之片面指述
    遽認本件有濫行取締之情形；且執勤員警本其維護交通秩序
    安全職責且有事證所為之依法舉發，自應受到合法正確之推
    定。受處分人辯稱其未飲酒，顯然係酒測器有問題云云，顯
    係推諉之詞，不足採信。
  (五)另受處分人之異議狀，原對於未領有駕駛執照駕車違規乙節
    固有所爭執，惟因受處分人於本院調查時業已到庭供承確有
    無照駕駛之違規乙節明確（見本院95年3月22日訊問筆錄）
    ，且查受處分人前因酒駕，其駕駛執照業經吊銷，吊銷期間
    自92年12月25日起至95年12月24日止，此有臺北市交通事件
    裁決所汽車駕駛人螢幕列印資料在卷可憑。又汽車駕駛人有
    違規行為而發生駕駛執照被吊銷之事由，而經主管機關吊銷
    其駕駛執照後，須重行考領始得駕駛汽車，觀諸首揭規定甚
    明，堪認受處分人確有「未領有駕駛執照駕車」之違規行為
    。是受處分人此部分異議，亦應併予駁回。
五、綜上所述，本件受處分人確有「汽車駕駛人駕駛車輛經測試
    檢定有酒精濃度超過規定標準」及「未領有駕駛執照駕車」
    之違規情事，原處分機關依據道路交通管理處罰條例第35條
    第1項第1款、第21條第1項第1款、違反道路交通管理事件統
    一裁罰基準及處理細則第44條第1項暨違反道路交通管理事
    件統一裁罰基準表規定分別裁處罰鍰49,500元及8,400元，
    經核並無違誤。至道路交通管理處罰條例第35條第1項第1款
    規定違反該規定並應吊扣駕駛執照1年，惟「吊扣」係對於
    駕駛執照效力之限制，「吊銷」則為駕駛執照效力之剝奪，
    參照刑法第51條第1項第2款前段「宣告之最重刑為死者，不
    執行他刑」之法理，違規人所受之「吊扣」處分得被處分程
    序較重之「吊銷」駕駛執照處分所吸收（見交通部91年10月
    18日交路字第0910058777號函），故原處分機關就受處分人
    違反道路交通管理處罰條例第35條第1項第1款部分，未裁處
    並吊扣駕駛執照1年，亦無違誤，附此敘明。是本件受處分
    人所為之異議為無理由，均予駁回。
六、據上論斷，應依道路交通案件處理辦法第19條，裁定如主文
    。
中    華    民    國    95    年    6     月    26    日
                        交通法庭法  官  陳慧萍
以上正本證明與原本無異
如不服本裁定應於送達後5日內向本院提出抗告狀
                                書記官  何適熹
中    華    民    國    95    年    6     月    28    日


司法院資訊處製作；財團法人民間司法改革基金會備份。
